【裁判字號】    88,易,1367
【裁判日期】    890315
【裁判案由】    傷害
【裁判全文】
臺灣屏東地方法院刑事判決                        八十八年度易字第一三六七號
    公  訴  人  臺灣屏東地方法院檢察署檢察官
    被      告  丙○○
    選任辯護人  林錦芬
右列被告因傷害案件，經檢察官提起公訴（八十七年度偵字第八三○五號），本院判
決如左：
     主  文
丙○○無罪。
     理  由
一、公訴意旨略以：被告丙○○因寺廟興建之事，對告訴人戊○○心生不滿，基於傷
    害之犯意，於民國八十七年十月二十三日二十時三十分許，在屏東縣恆春鎮○○
    路觀林寺前，出拳毆打告訴人戊○○，致告訴人受有右小腿全肢紅腫、雙手腕鈍
    挫傷、頸椎損傷併肢体無力之傷害，因認被告涉有刑法第二百七十七條第一項之
    傷害罪嫌。
二、按犯罪事實應依證據認定之，無證據不得推定其犯罪事實，刑事訴訟法第一百五
    十四條定有明文。再者，認定不利於被告之事實，須依積極證據，茍積極證據不
    足為被告不利事實之認定時，即應為有利於被告之認定，更不必有何有利之證據
    ；又，認定犯罪事實所憑之證據，雖不以直接證據為限，間接證據亦包括在內；
    然而無論為直接證據或間接證據，其為訴訟上之證明，須於通常一般人均不致有
    所懷疑，而得以確信其為真實之程度者，始得據為有罪之認定；另，告訴人之告
    訴，係以使被告受刑事訴追為目的，是其陳述是否與事實相符，仍應調查其他證
    據以資審認，此分別有最高法院三十年上字第八一六號、七十六年臺上字第四九
    八六號、五十二年台上字第一二００號刑事判例可資參照。
三、訊據被告丙○○堅決否認有何傷害犯行，辯稱：開會當時因大家意見不合，所以
    亂成一團，伊毆打吳秋銘、吳秋銘打吳英世，其他人將伊拉開，但伊並未毆打告
    訴人戊○○等語。公訴人認被告涉有傷害犯行，無非以告訴人戊○○之指述、證
    人乙○○之證言，及驗傷診斷書、測謊鑑定報告為主要論據。
四、被告辯稱：伊未曾毆打告訴人戊○○等語，經查：
（一）觀諸告訴人戊○○提出之八十八年十月二十三日之財團法人恆春基督教醫院之
      診斷證明書，載明：患者送急診時不省人事，沒有明顯外傷；次日上午三時醒
      來，稱右肩、腹部疼痛；同年十月二十七日，患者右肩痛腫、右膝情況變壞。
      另紙八十七年十一月十六日之阮綜合醫院驗傷診斷書，始載明：患者右小腿全
      肢紅腫、雙手腕鈍挫傷、頸椎損傷併肢体無力，推定受傷時間係同年十月二十
      三日晚上九點，此有前揭診斷書二紙附卷可稽。惟告訴人所指伊受傷當日之財
      團法人恆春基督教醫院診斷書，已載明告訴人急診時無明顯外傷，至同年十月
      二十七日亦未記載告訴人受有阮綜合醫院診斷書之傷勢，而同年十一月十六日
      之阮綜合醫院診斷書，始記載告訴人有公訴人所稱之傷勢，則告訴人於當日是
      否確受有前揭傷勢，實有可疑。
（二）又告訴人於偵查中陳稱：當時因蓋廟之事，被告丙○○打伊胸部；證人乙○○
      亦陳稱：伊有見到被告丙○○打告訴人之胸部。是縱告訴人當日確受有前述之
      傷勢，惟告訴人與證人乙○○均稱被告係毆打告訴人之胸部，與告訴人受傷之
      位置均不相符，渠等所述即有瑕疵，自難憑此認告訴人前揭傷勢係被告所造成
      。
（三）而證人即當時在場之己○○、丁○○、陳甲○○於本院審理時均證稱：被告丙○○當時站在門前階梯口，並未在告訴人戊○○附近，渠等均未見被告有毆打
      告訴人之行為等語，核與被告所辯相符。查證人己○○、陳國昌、陳甲○○均
      為告訴人之親戚，自無偏袒被告之理，被告所辯及渠等證言，應堪予以採信。
      而測謊鑑定報告雖認被告稱伊未毆打戊○○係說謊，惟仍應綜合其他證據審認
      ，不得僅憑測謊報告為論罪之依據。而依前揭說明，被告應未有毆打告訴人之
      行為，應堪認定。
（四）綜上所述，公訴人所引之證據，並未達於通常一般人均不致有所懷疑，而得以
      確信被告有毆打告訴人為真實之程度。此外，復查無其他積極證據足認被告有
      何傷害犯行，揆諸前揭法條及判例，自應為被告無罪之諭知。
據上論斷，應依刑事訴訟法第三百零一條第一項，判決如主文。
本案經檢察官蔡孟利到庭執行職務。
中      華      民      國      八十九      年      三    月    十五    日
                                      臺灣屏東地方法院刑事第二庭
                                          法  官  李  宛  玲
右正本證明與原本無異。
對於本判決如有不服應於收受送達後十日內向本院提出上訴書狀上訴於台灣高等法院
高雄分院並按他造當事人之人數附具繕本。
                                          書記官   林  天  化
中      華      民      國      八十九      年     三     月    十五    日


司法院資訊處製作；財團法人民間司法改革基金會備份。
